最  高  行  政  法  院  裁  定
                                     100年度裁字第1865號
上  訴  人  英特諾實業有限公司
代  表  人  羅慧恩
被 上訴 人  財政部臺中關稅局
代  表  人  馬幼竹
上列當事人間虛報進口貨物產地事件，上訴人對於中華民國100
年4月7日臺中高等行政法院99年度再更一字第3號判決，提起上
訴，本院裁定如下：
    主  文
上訴駁回。
上訴審訴訟費用由上訴人負擔。
    理  由
一、按對於高等行政法院判決之上訴，非以其違背法令為理由，
    不得為之，行政訴訟法第242條定有明文。依同法第243條第
    1項規定，判決不適用法規或適用不當者，為違背法令；而
    判決有同條第2項所列各款情形之一者，為當然違背法令。
    是當事人對於高等行政法院判決上訴，如依行政訴訟法第24
    3條第1項規定，以高等行政法院判決有不適用法規或適用不
    當為理由時，其上訴狀或理由書應有具體之指摘，並揭示該
    法規之條項或其內容；若係成文法以外之法則，應揭示該法
    則之旨趣；倘為司法院解釋或本院之判例，則應揭示該判解
    之字號或其內容。如以行政訴訟法第243條第2項所列各款情
    形為理由時，其上訴狀或理由書，應揭示合於該條項各款之
    事實。上訴狀或理由書如未依此項方法表明，或其所表明者
    與上開法條規定不合時，即難認為已對高等行政法院判決之
    違背法令有具體之指摘，其上訴自難認為合法。
二、本件上訴人對於臺中高等行政法院判決上訴，主張：本案磁
    磚進口法則為國際貨物統一編號6907.90號，依其規定內容
    為半成品經加工後再進口的稅則號碼，然本件越南產製之PO
    LISH EDTILE80 x80cm乙批（進口報單號碼：第DA/96/F209/
    0223號，下稱系爭貨物）既係在越南以6904.90號出口，何
    以進口時卻變成6907.90號？又本案越南皇家工廠進口原料
    僅有長石與黏土，均係以KD型報單方式製成，並無聚晶材料
    與滲花釉材料，且本案有使用大陸檢疫的戳印棧板，此依進
    口法則並無違法，然卻遭被上訴人認定系爭貨物為非法進口
    。另大陸恆大物資所簽合同並非越南皇家工廠，而磁磚在大
    陸生產不論係半成品或成品如有烙印越南生產字樣，即無法
    出口與進口越南，且系爭貨物之尺寸為80x80，非仿冒的60x
    60。又上訴人提示SGS公證報告證明主要的用意在於證明越
    南皇家工廠在機械與原料皆無改變之下能生產出聚晶微粉磚
    ，由於提示SGS公證報告係在本案發生後1年多，故無法證明
    本案當時有無能力生產以越南工廠的產能與出口數量不符。
    另貨物進出口均有一定之法規與準則，倘係走私進口，在出
    口國海關絕無可能有出口證明文件，然本件系爭貨物確係以
    原料製成報出口，被上訴人不採，原審法院亦未予調查，原
    判決實有違誤等語。上訴人前開主張雖以該判決違背法令為
    由，惟核其上訴理由，或係重述其在原審主張，執其個人主
    觀歧異之法律見解，就原審所為論斷或駁斥其主張之理由，
    泛言原判決違誤，或係就原審取捨證據、認定事實之職權行
    使事項，任加指摘違誤，而未具體表明原判決究竟有如何合
    於不適用法規或適用不當、或有行政訴訟法第243條第2項所
    列各款之情形，尚難認為已對原判決之如何違背法令有具體
    之指摘。依首揭說明，應認其上訴為不合法。
三、據上論結，本件上訴為不合法。依行政訴訟法第249條第1項
    前段、第104條、民事訴訟法第95條、第78條，裁定如主文
    。
中    華    民    國    100   年    7     月    29    日
                    最高行政法院第四庭
                        審判長法官  吳  明  鴻
                              法官  林  茂  權
                              法官  侯  東  昇
                              法官  黃  秋  鴻
                              法官  陳  國  成

以  上  正  本  證  明  與  原  本  無  異
中    華    民    國    100   年    7     月    29    日
                              書記官  彭  秀  玲